臺灣高等法院高雄分院刑事判決　　 93年度上更(一)字第265號
上　訴　人　甲○
即　被　告
選任辯護人　吳賢明　律師
　　　　　　施秉慧　律師
　　　　　　黃馨儀　律師
上列上訴人因貪污治罪條例案件，不服臺灣高雄地方法院90年度
訴字第3090號中華民國91年2 月5 日第一審判決（起訴案號：臺
灣高雄地方法院檢察署90年度偵字第15978 號），提起上訴，經
判決後，由最高法院發回更審，本院判決如下：
      主  文
原判決撤銷。
甲○共同依據法令從事公務之人員，連續對於違背職務之行為，
收受賄賂，處有期徒刑陸年，褫奪公權肆年。
賄款新台幣肆拾玖萬元沒收。
      事  實
一、甲○係高雄市政府警察局警官，自民國（以下同）86年6 月
    4 日起至90年2 月5 日止，擔任該警察局新興分局（以下簡
    稱新興分局）行政組巡官（嗣調任該分局交通組巡官目前停
    職中），為警正三階，二線一星之警官，負責承辦該新興分
    局轄區內（含高雄市新興、前金區）有關特種色情行業及賭
    博性電動玩具之取締等「正俗」業務，係依據法令從事公務
    之人員。緣高雄市民陳武才（所涉行賄警員等案業經臺灣高
    雄地方法院檢察署檢察官以90年度偵字第10073 號、第1204
    9 號、第16001 號提起公訴）擔任總負責人之「儂儂集團」
    ，多年前即在高雄市經營非法色情及僱用明眼人違規按摩之
    業務，其女友洪伯連（所涉行賄員警等案由檢察官另案偵辦
    中）自82年7 、8 月間起，在「儂儂集團」關係企業之一「
    儂儂園休閒中心」（設在高雄市○○區○○里○○○路80號
    5 樓，以下簡稱「儂儂園」）擔任實際負責人，該中心專以
    容留及媒介女子與他人為性交或猥褻之行為以營利，洪伯連
    為避免或減少新興分局行政組警員至「儂儂園」取締或查報
    不法色情犯行，以致影響生意，而減少龐大營業收入，乃欲
    行賄該分局行政組及刑事組人員，嗣洪伯連於88年間因自強
    派出所主管蔡沂華介紹，而結識該分局行政組巡官甲○，89
    年2 月間某日洪伯連致電甲○，並約定在甲○之行政組辦公
    室見面。洪伯連與甲○見面之際，洪伯連乃基於行賄之概括
    犯意，當面向甲○表示：先前均透過陳忠義按月轉送儂儂園
    賄款予新興分局行政組人員，現在陳忠義生病無法再幫忙，
    陳忠義要我請你幫忙打點等語，甲○聞訊後當場表示同意，
    並將其持用之行動電話號碼0000000000號（以甲○之配偶王
    瀠芬名義申請）留給洪伯連作為日後2 人聯絡交付賄款之用
    ，洪伯連並當場取出新台幣（下同）3 萬5,000 元賄款交付
    給甲○，而甲○明知洪伯連交付之款項係為避免或減少該分
    局行政組臨檢取締該中心非法色情行為所交付之賄款，竟基
    於對於違背職務上之行為收受賄賂之犯意，而予以收受。之
    後，甲○自89年2 月間起至90年3 月止，基於對於違背職務
    上之行為收受賄賂之概括犯意，於洪伯連撥打上開行動電話
    聯絡時，前往洪伯連位於高雄市○○區○○路312 號15樓之
    1
    在高雄市三民區鳳鳴電台附近（其中1 、2 次）收受洪伯連
    所交付之每月賄款3 萬5,000 元，甲○取得款項後，除本人
    留存1 萬5,000 元，另分別轉交1 萬元及5,000 元予有共同
    收受賄賂違背職務犯意同為依據法令從事公務之新興分局行
    政組警員陳幸洲及巡官陳山田、黃泉池收受（陳幸洲、陳山
    田、黃泉池3 人涉案部分已由檢察官提起公訴，並由台灣高
    雄地方法院審理中）。90年3 月23日晚上某時，洪伯連又撥
    打上開行動電話聯絡甲○至前開超商門口，將當月之賄款3
    萬5,000 元及90年1 、2 月份尚未交付之賄款各3 萬5,000
    元，合計10萬5,000 元交給甲○，惟因陳幸洲、陳山田及黃
    泉池3 人已調離行政組，甲○遂將原欲轉交給陳幸洲、陳山
    田及黃泉池3 人之賄款共計6 萬元先留供己用（實際甲○分
    得27萬元）。甲○等自89年2 月起至90年3 月止收受洪伯連
    交付之賄款後，明知「儂儂園」有違規變相經營特種行業之
    行為，於該期間竟不予查報取締。嗣甲○調至新興分局交通
    組後，便告知洪伯連無法再轉交賄款，洪伯連便要求甲○幫
    忙找該行政組其他同仁接手。90年5 月12日晚上，洪伯連又
    致電甲○詢問接手人員之事，甲○回稱：該行政組其他同仁
    均不願接手，不過他們也不會去找儂儂園的麻煩等語。至此
    ，洪伯連乃中止行賄該行政組員警之行為。嗣於90年5 月24
    日，臺灣高雄地方法院檢察署檢察官指揮法務部調查局高雄
    市調查處及高雄市憲兵隊依法搜索「儂儂集團」各關係企業
    ，洪伯連並於翌日（90年5 月25日）經法官以犯嫌重大，有
    串證之虞裁定准予羈押，而洪伯連於遭羈押期間至90年8 月
    20 日 供出甲○上開收受及轉交賄款事宜後，始循線查悉上
    情。
二、案經法務部調查局高雄市調查處移送臺灣高雄地方法院檢察
    署及臺灣高雄地方法院檢察署檢察官自動檢舉偵查起訴。
      理  由
一、上開事實，業據上訴人即被告甲○於調查處訊問調查時供稱
    ：「我確實自89年2 月至90年3 月止，共14個月，按月收受
    洪伯連交付之賄款，每月賄款3 萬5,000 元，洪伯連每次要
    交賄款給我時，會先打我留給她我持有之0000000000號行動
    電話與我聯絡交付賄款事宜（交付賄款的時間不一定，有時
    候月中，有時候月底），並約定交付賄款地點，洪伯連大多
    是在他位於高雄市○○路、華榮路交叉口（她住處附近）之
    統一超商路口將賄款交給我，其中有1 、2 次，洪伯連是約
    我在高雄市三民區鳳鳴電台附近之九如路上，將賄款交付我
    本人，我每次向洪伯連拿取賄款時，都是穿著便服並單獨開
    車前往，洪伯連也都隻身交付賄款我，交付賄款時都沒有其
    他人在場，洪伯連交付給我的賄款都是千元鈔，並沒有任何
    包裝或捆綁，洪伯連有時候是按月交付賄款給我，若遇到我
    有事較忙時，她會隔2 個月或3 個月再將賄款交給我，並補
    足每個月應交給我之賄款金額，我按月收受洪伯連之賄款3
    萬5,000 元中，我本人留存1 萬5,000 元，另每月轉交1萬
    元給本分局員陳幸洲，給巡官陳山田、黃泉池各5,000 元，
    直到89年12月，陳幸洲、陳山田與黃泉池等3 名調任本分局
    督察室為止，90年1 月至3 月，我應該轉交給陳幸洲、陳山
    田、黃泉池等3 名警官之賄款共6 萬元，均由我留為己用，
    洪伯連第1 次交付賄款給我是在89年2 月間某日晚上，洪伯
    連到新興分局行政組我的辦公室找我，當時因為是晚上並沒
    有其他同事在場，洪伯連表示是本分局刑事組小隊長陳忠義
    要他來找我的，他經營的『儂儂園』每個月要給我3 萬
    5,000 元賄款，並由我負責打點行政組其他員警，我表示同
    意，洪伯連並當場交付3 萬5,000 元賄款我本人收受，洪伯
    連當時並未說明要我打點那些警員，打點對象及金額由我自
    行決定，我知道洪伯連是經營『儂儂園』，而『儂儂園』有
    經營色情交易，洪伯連按月交付賄款給我並要我打點其他員
    警，是希望我們員警不要前往取締『儂儂園』，讓他們能夠
    順利營業，我與陳幸洲、陳山田、黃泉池收受『儂儂園』賄
    款後，不曾主動前往查緝取締『儂儂園』。洪伯連最後一次
    交付款給我是在90年3 月23日晚上，在渠住宅附近之統一超
    商路口，將90年1 、2 、3 月份賄款交給我收受，當時我雖
    於2 月初調任交通組巡官，但洪伯連將該3 個月份的賄款一
    併交給我。90年3 月23日晚上向洪伯連拿取3 個月賄款時，
    我當面告訴洪伯連我已經調至交通組，洪伯連要我幫她打聽
    接替打點行政組警員之人選，後來我曾詢間接替我主辦正俗
    業務之巡官張峰銘是否要收受儂儂園賄款並轉交賄款打點其
    他員警，張峰銘表示不收受任何賄款，之後洪伯連於90年5
    月12日晚上打電話給我，當時我人在彰化老家，洪伯連問我
    前述幫忙介紹接替收受賄款打點其他員警之情形，我告訴她
    行政組其他同仁沒有接手之意願，洪伯連便中止行賄新興分
    局警員之行為。我因遲至90年3 月23日才應洪伯連之通知拿
    取90年1 月至3 月賄款，當時我已調離行政組，所以沒有將
    賄款轉交新任之行政組員警。我向洪伯連拿取之賄款共有14
    個月，我每月留存1 萬5,000 元，計21萬元，另我將前述陳
    幸洲、陳山田及黃泉池等3 人90年1 月至3 月之賄款共6 萬
    元自行留用，總共我拿取儂儂園之賄款為27萬元」等語（見
    90 年12 月31日調查處筆錄）；被告甲○於檢察官偵查時仍
    坦承有收賄不諱（見90年12月31日檢察官偵查筆錄）；復於
    原審審理時供稱：「（是否認識洪伯連？）88年間認識洪伯
    連，但並沒有交往，直到89年2 月間，洪伯連到辦公室來找
    我，拜託我要幫忙轉交賄款的事情，我當時就答應他，同時
    將我的行動電話號碼給她。」「（洪伯連從何時開始交款？
    ）89年2 月，交到90年3 月，1 個月是3 萬5,000 元。」「
    （在何處交款？）在他文信路住處的樓下，是洪伯連打電話
    通知我去拿錢。」「（3 萬5,000 元如何分配？）我自己留
    1 萬5,000 元，給陳幸洲1 萬元，給陳山田、黃泉池各
    5,000 元。89年12月間他們3 個都調走，之後洪伯連交給我
    的錢，我都留為已用。」「（洪伯連在5 月12日打電話給你
    做什麼？）他要我再介紹行政組其他同仁給他認識，我說他
    們都不要」等語（見91年1 月15日原審審判筆錄）；本院前
    審及本院審理時被告甲○仍坦承有收受洪伯連交付之賄賂等
    語不諱（見本院上訴審92年6 月10日及本院94年3 月22日審
    判筆錄）；核與證人即行賄者洪伯連陳稱：「我在數年前在
    某次宴會場合認識甲○，當時我有告訴甲○我是『儂儂園』
    現場負責人，在89年初，新興分局刑事組小隊長陳忠義因病
    事組，我遂於89年2 月某日，打電話聯絡甲○，並約定在新
    興分局行政組甲○辦公室內見面，當時辦公室內並無其他員
    警在場，我告訴甲○將按月交付『儂儂園』賄款3 萬5,000
    元給他，並請他負責打點該行政組其他員警，甲○當場表示
    同意，並留給我他持用之行動電話號碼作為聯絡交付賄款之
    用，且於89年2 月起開始按月接受我送的賄款。我自89年2
    月至90年3 月止，曾按月將每個月賄款3 萬5,000 元交給甲
    ○，再由甲○負責打點該行政組組員。我大約每個月23日至
    月底這段期間，由我本人打甲○留給我之行動電話
    0000000000號，通知他並約定在我位於高雄市○○區○○路
    『愛情花園』住處大樓樓下之統一超商門口（位於高雄市○
    ○路與華榮路口）之路口見面，由我親自交付甲○每月3 萬
    5,000 元賄款，有時我比較忙，會2 個月才拿1 次賄款給甲
    ○，但會將尚未交付之賄款一併補足給他。甲○都是駕駛自
    用小客車到我住處樓下之統一超商向我收取賄款，每次都是
    穿著便服，大部分交付賄款之時間都是晚上，其中1 、2 次
    在下午時間。我交付甲○之賄款都是千元現鈔，並無任何包
    裝或捆綁，我親自交給甲○本人收受。」、「．．．89年2
    月間，我因要請託他送賄款打點新興分局行政組員警，才開
    始與他有所連繫。我原本準備5 萬賄款給他，其中1 萬
    5,000 元準備給行政組組長，其餘3 萬5,000 元要打點行政
    組組員，因甲○告訴我組長不要，所以我當場拿出未捆之3
    萬5,000 元現鈔給甲○，我並要求甲○留聯絡電話給我，以
    便我日後聯絡他之用。其中1 、2 次約在鳳鳴電台附近，其
    餘都約在我文信路住家樓下。89年12月13日16時12分打電話
    給甲○，因為我還沒有把89年11月份的3 萬5,000 元給他，
    所以我才打電話給他，準備把89年11月及12月份各3 萬
    5,000 元合計7 萬元之賄款給他，交款地點是在文信路」等
    語（見90年8 月21日調查處筆錄）、「為何收押3 月後才供
    出甲○，是因調查員主動拿電話通聯及電話錄音帶，我才講
    的。甲○的電話是他留給我的，以便聯絡交錢用的，除交賄
    款外，我不會打電話給甲○。甲○有交待我沒事少打電話。
    一開始我住鳳鳴電台附近，所以約甲○在那裡交錢，後來我
    搬到文信路，才改在文信路附近交錢。我知道甲○是行政組
    巡官，我們的店就在新興分局轄區，希望他們不要來店裡找
    麻煩。電話簿內寫『0000000000行政組陳Ｏ」代表甲○，那
    是我親自寫的。」（見90年8 月29日偵查筆錄）、「（89年
    2 月間你有沒有拜託甲○送賄款給新興分局行政組的組員？
    ）有。」「（為什麼要請他轉交賄款？）因為我們儂儂指壓
    店有從事色情交易，為了怕被取締，所以拜託甲○交賄款。
    從89年2 月到90年3 月，每個月交給他3 萬5,000 元，在文
    信路樓下交給他，之前也曾經在鳳鳴電台附近交給他，都是
    我親自交錢給他，大概是在每月23日左右交給他，但有時候
    會慢。」「（你為何會有甲○的行動電話0000000000？）甲
    ○在辦公室抄給我的。」「（89年2 月間你是不是曾經到甲
    ○的辦公室去找他？）有，為了打點的事情我去找他。」「
    （你在今年5 月12日打電話給甲○做什麼？）甲○說他要調
    走，我拜託他找其他的人接手，但他說他沒有辦法，要我自
    己想辦法。」「（你5 月間就被抓，為何在8 月21日才供出
    甲○？）我想如果講出他的話會害他，但偵查中調查員告訴
    我，必須講出實情，我覺得有道理，所以就把甲○供出來。
    」「（你在90年3 月23日是不是有打電話給甲○叫他去拿錢
    ？）有，他有去我那邊文信路樓下拿錢，我拿了10萬5,000
    元給他，因為之前2 個月沒有給他」等語相符（見原審91
    年1 月2 日訊問筆錄），並有帳冊扣案可證，上開帳冊，據
    證人即儂儂園會計林燕瑩於偵查中證稱：做帳時以「△」記
    號掩飾支付警察規費帳目等語（見90偵15978 號卷：155 頁
    ），證人洪伯連在調查處亦證稱：帳冊內載打「△」記號各
    20萬2,000 元或18萬2,000 元之款項中，即包括有透過王啟
    守、甲○每月致送新興分局刑事組及行政組相關員警之各2
    萬及3 萬5,000 元款項，該筆款項在89年2 月之前我透過陳
    忠義致該刑事組及行政組每月合計8 萬元，不過自王啟守和
    甲○收我致送之款項後，因為少付刑事組走路工1 萬元，僅
    付王啟守2 萬元，另因新任行政組組長不收賄款，故我僅按
    月付給甲○行政組賄款3 萬5,000 元等語（見90年偵字第
    10075 號卷81頁反面），上開證人洪伯連、林燕瑩於調查及
    偵查中之陳述，雖屬審判外之陳述，然被告於本院審判時並
    未聲明異議，依刑事訴訟法第15 9條之5 第2 項、第1 項規
    定，視為同意作為證據，且經本院審酌其等陳述作成時之情
    況，亦認為適當，均有證據能力，附此敘明；按被告甲○與
    證人洪伯連就收受款項時之聯絡之方式、收受之金額、收受
    之時間等重要基本事實，其等供述均自始一致，並未有矛盾
    齟齬之處，是被告甲○之自白顯與事實相符，當可採信。又
    被告甲○自89年2 月至89年12月，每月收受洪伯連賄款3 萬
    5,000 元（其中1 萬5,000 元留供己用，其餘每月2 萬元分
    予陳幸洲、陳山田及黃泉池3 人），另90年1 月至3 月收受
    洪伯連交付之賄款10萬5,000 元，先留供己用等情，業據被
    告甲○供明在卷，並經證人洪伯連證述無訛，是被告甲○自
    89年2 月起至90年3 月間止，共收受證人洪伯連交付之賄款
    共計49萬元之不法財物應可認定（35000x11=385000 ，
    385000+105000=490000），其中甲○所取得者為89年2 月至
    89 年12 月共11月，每月分1 萬5,000 元，11月計16萬
    5,000 元，及90年1 、2 、3 月先留用尚未分出者10萬5000
    元，共27萬元（15000x11=165000 ，165000+105000=270000
    ）。再者，「儂儂園」係違規經營容留及媒介女子與他人為
    性交或猥褻之行為以營利之特種行業等情，業據被告甲○供
    明在卷，是「儂儂園」確係為警察機關所須查報及取締之非
    法行業。而依據警察勤務條例第5 條規定：警察勤務區，為
    警察勤務基本單位，由警員一人擔任。又同條例第11條規定
    ：警察勤務方式有勤區查察、巡邏、臨檢、守望、值班及備
    勤6 種，其中勤區查察方式，由警勤區警員執行之，以戶口
    查察為主，並擔任社會治安調查等任務。又依高雄市政府警
    察局84年6 月26日頒布之「警察機關查執非法行業實施要點
    」壹、總則章內第3 條規定：行業查執，如營業場所有涉嫌
    妨害風化（俗）、賭博犯罪情事者，為維護社會治安，警勤
    區佐警，1.應依規定填報轄內行業查報單，如未查報經上級
    查獲者，追究查報不力責任，2.立即取締，3.對於取締能力
    不足者，應陳報分駐（派出）所主管查處。是被告身為高雄
    市政府警察局新興分局行政組巡官，負責承辦該新興分局轄
    區內（含高雄市新興、前金區）有關特種色情行業及賭博性
    電動玩具之查報及取締等「正俗」業務，而「儂儂園」既違
    規經營容留及媒介女子與他人為性交或猥褻之行為以營利，
    被告甲○身為轄區巡官自無不知之理，竟未於其擔任該轄區
    期間主動查報取締（業據被告甲○供明無訛），是其顯有違
    背職務不予查報取締之事實甚明。此外，復有洪伯連之測謊
    報告、法務部調查局高雄市調查處繪製之犯罪結構圖在卷可
    資佐証，事證明確，其犯行已堪認定。
二、查被告甲○擔任高雄市政府警察局新興分局行政組巡官期間
    ，負責承辦該新興分局轄區內（含高雄市新興、前金區）有
    關特種色情行業及賭博性電動玩具之取締等「正俗」業務，
    係依據法令從事公務之人員。被告甲○對其勤區內之色情營
    業，負有查報取締之責，竟於89年間及90年初收受業者洪伯
    連交付之賄款後，對於「儂儂園」之非法行業未加予查報取
    締，核其所為，係犯貪污治罪條例第4 條第1 項第5 款之對
    於違背職務之行為收受賄賂罪。被告甲○就89年2 月至89年
    12月之收受賄賂犯行，與同組另警員陳幸洲、陳山田、黃泉
    池間，有犯意聯絡及行為分擔，係屬共同正犯。被告甲○先
    後多次收賄犯行，時間緊接，犯罪構成要件相同，顯係基於
    概括犯意反覆為之，應依連續犯之規定論以一罪；查被告甲
    ○非主動要求收取賄賂，且本件犯罪所得非鉅，顯係一時失
    慮而犯罪，其事後已自白犯行，供出其他共犯及自動繳交全
    部所得，頗有悔意，而所犯本罪最輕本刑為有期徒刑10年以
    上之重罪，顯屬情輕法重，犯罪情狀不無可憫，爰依刑法第
    59條規定，減輕其刑。又貪污治罪條例第8 條第2 項規定：
    「犯第4 條至第6 條之罪，在偵查中自白，如有所得並自動
    繳交全部所得財物者，減輕其刑。」，該條項係為鼓勵公務
    員於貪污後，能勇於自新，及為有效打擊集體貪污並鼓勵集
    團貪污者自首而增訂，細繹其文意既已明示減輕其刑之要件
    為：「在偵查中自白」，「如有所得並自動繳交全部所得財
    物者」，自指於偵查中，不但已為自白，且就其所得財物已
    全部自動繳交所得，足證確已有悛悔向善之意，自有減輕其
    刑，以鼓勵自新之必要；本件檢察官係於90年12月18日即偵
    查終結，以甲○涉犯同條例第4 條第1 項第5 款之違背職務
    收受賄賂罪嫌，提起公訴，並於同月19日繫屬於台灣高雄地
    方法院，有台灣高雄地方法院檢察署90年度偵字第15978 號
    檢察官起訴書及該署移請依法審判函在卷可稽（原審卷第1
    頁至第5 頁），被告甲○於90年12月31日檢察官訊問時亦稱
    很後悔起訴前未講，故願主動自白等語（見高雄市調查處調
    查筆錄影印卷第9 頁反面），則被告甲○係於偵查終結提起
    公訴且已繫屬於第一審法院後始為自白，且其係於92年7 月
    14日在本院前審審理期間內方自動繳交上揭賄款（本院上訴
    卷第268 頁），故如犯貪污治罪條例第4 條至第6 條之罪後
    ，雖於原審法院審理前，而在檢察官提訊時自白並供出其他
    共犯陳幸洲、陳山田及黃泉池等3 人，復自動繳所得，惟仍
    與貪污治罪條例第8 條第2 項規定應予減輕之要件不合，併
    予敘明。
三、原審予以論罪科刑，固非無見，惟查被告甲○自89年2 月至
    89 年12 月間之收受賄賂犯行，是與同組另警員陳幸洲、陳
    山田、黃泉池間，有犯意聯絡及行為分擔，係屬共同正犯，
    此部分原審未論以共同正犯，尚有未洽，被告甲○上訴意旨
    ，請求免除其刑，雖無理由，惟原判決既有上開可議，仍應
    由本院予以撤銷改判。審酌被告身為警務人員，本應奉公守
    法，潔身自愛，清廉誠實，不得為有損警察形象之行為，竟
    知法犯法，貪圖金錢，使民眾對警察產生懷疑及不信賴，損
    及積極努力任事之其他警察威信，另斟酌其於原審及本院審
    理時均已自白犯行，犯後態度尚稱良好，且其實際所得財物
    為27萬元，尚非甚多，而本事件對其精神打擊甚大，已因憂
    鬱過度而罹精神疾病成中度殘障，此有其身心障礙手冊可稽
    等一切情狀，爰量處有期徒刑6 年，並依貪污治罪條例第17
    條規定諭知褫奪公權4 年。又被告甲○與共犯陳幸洲、陳山
    田、黃泉池等人所得之財物，共49萬元，已由被告甲○繳回
    ，此有繳款單可憑，既已繳回，自不再為追繳，惟仍應依貪
    污治罪條例第10條第1 項規定，宣告沒收。
據上論結，應依刑事訴訟法第369 條第1 項前段、第364 條、第
299 條第1 項前段，貪污治罪條例第2 條前段、第4 條第1 項第
5 款、第10條第1 項、第17條，刑法第11條前段、第28條、第56
條、第59條、第37條第2 項，判決如主文。
本案經檢察官林惠到庭執行職務。
中　　華　　民　　國　　94　　年　　4 　　月　　7　　日
                  刑事第七庭    審判長法  官  莊飛宗
                                      法  官  黃三友
                                      法  官  黃憲文
以上正本證明與原本無異。
如不服本判決應於收受本判決後10日內向本院提出上訴書狀，其
未敘述上訴理由者，並得於提起上訴後10日內向本院補提理由書
狀（均須按他造當事人之人數附繕本）「切勿逕送上級法院」。
中　　華　　民　　國　　94　　年　　4 　　月　　11 　日
　　　　　　　　　　　　　　　  　　　書記官  葉淑華
附錄本件判決論罪科刑法條：
貪污治罪條例第4 條第1 項第5 款：
有下列行為之一者，處無期徒刑或10年以上有期徒刑，得併科新
台幣1 億元以下罰金：
五對於違背職務之行為，要求、期約或收受賄賂或其他不正利益
者。前項第1 款至第4 款之未遂犯罰之。
貪污治罪條例第17條：
犯本條例之罪，宣告有期徒刑以上之刑者，並宣告遞奪公權。